【裁判字號】    95,易,1035
【裁判日期】    951025
【裁判案由】    竊盜
【裁判全文】
臺灣高雄地方法院刑事判決              95年度易字第1035號
公  訴  人  臺灣高雄地方法院檢察署檢察官
被      告  乙○○
                    （現另案羈押於高雄看守所）
上列被告因竊盜案件，經檢察官提起公訴（95年度偵字第13779
號），被告於本院準備程序中為有罪之陳述，經合議庭裁定由受
命法官依簡式審判程序獨任審理，本院判決如下：
    主  文
乙○○共同攜帶兇器竊盜，累犯，處有期徒刑拾月。扣案十字螺
絲起子壹支、鉗子參支、油壓剪壹支及扳手貳支，均沒收。
    事  實
一、乙○○前於民國91年間，因施用毒品案件，經本院以91年度
    訴字第1799號判處應執行有期徒刑1 年2 月確定，並於93年
    11月30日執行完畢。竟仍不知悔改，復與甲○○（現由本院
    拘提中，待緝獲後另行審結）基於意圖為自己不法所有犯意
    聯絡，於95年5 月13日上午11時20分許，攜帶客觀上足以對
    人之生命、身體造成危害，可作為兇器使用之十字螺絲起子
    1 支、鉗子3 支、油壓剪1 支及扳手2 支等工具，進入高雄
    縣岡山鎮○○○路101 巷2 號擎天崗大樓，向該大樓警衛室
    管理員謊稱其等係基地台維修人員，該管理員誤信為真，同
    意其等搭乘電梯至該大樓頂樓後，由乙○○負責把風，甲○
    ○則持上開螺絲起子先拆卸該大樓避雷針之銅片3 片，復再
    持上開油壓剪，剪斷該避雷針接地電線長達15公尺，得手後
    ，為便於將電線攜離現場，復由乙○○手持電線，供甲○○
    在旁持上開油壓剪將電線裁減成36小段後，連同銅片一併置
    於背包內離開現場，嗣於離去該大樓時，在該大樓警衛室前
    為警查獲，並當場扣得上開贓物及工具。
二、案經高雄縣政府警察局岡山分局報請臺灣高雄地方法院檢察
    署檢察官偵查後起訴。
    理  由
一、按本件被告乙○○所犯係死刑、無期徒刑、最輕本刑為3 年
    以上有期徒刑以外之罪，其於準備程序就前揭被訴事實為有
    罪之陳述，經受命法官告知簡式審判程序之旨，並聽取其與
    公訴人之意見後，本院認無不得或不宜改依簡式審判程序進
    行之處，爰依刑事訴訟法第273 條之1 第1 項、第284 條之
    1 ，裁定本件由受命法官獨任進行簡式審判程序，合先敘明
    。
二、上揭事實，業據被告於警詢及偵、審中坦承不諱，核與證人
    即同案共犯甲○○於警詢及偵查中所述相符，復經證人即擎
    天崗大樓管理委員會總幹事丙○○證述，其大樓避雷針接地
    線遭竊之事實等情明確，並有贓物認領收據、遭竊現場相片
    7 張存卷可參，復有被告行竊時所攜十字螺絲起子1 支、鉗
    子3 支、油壓剪1 支及扳手2 支等工具扣案足資佐證，足見
    被告前開自白核與事實相符，自得為認定犯罪之依據。本案
    被告犯罪事證明確，其犯行洵堪認定，應依法論科。
三、論罪科刑：
  (一)查被告行為後，刑法於94年2 月2 日經總統令修正公布，於
    95年7 月1 日施行，而比較新舊法時應就罪刑有關之共犯、
    未遂犯、想像競合犯、牽連犯、連續犯、結合犯，以及累犯
    加重、自首減輕暨其他法定加減原因（如身分加減）與加減
    例等一切情形，綜其全部罪刑之結果而為比較（最高法院95
    年5 月23日刑事庭第8 次會議決議參照）。經查：
  1.刑法第28條共犯依修正施行前規定為「二人以上共同實施犯
    罪之行為者，皆為正犯」，修法後則將完全未參與犯罪行為
    之實行之陰謀共同正犯及預備共同正犯刪除。本案被告與甲
    ○○2 人就前開竊盜犯行有犯意聯絡且均有參與犯罪構成要
    件之實行，不論依修正前、後之刑法第28條，均構成共同正
    犯，對被告而言並無有利或不利之情形，應逕依行為時即修
    正前之刑法第28條，論以共同正犯。
  2.被告行為後，刑法第47條累犯原規定：「受有期徒刑之執行
    完畢或受無期徒刑或有期徒刑一部之執行而赦免後，五年以
    內再犯有期徒刑以上之罪者，為累犯，加重本刑至二分之一
    。」，修正後之刑法第47條規定為：「受徒刑之執行完畢，
    或一部之執行而赦免後，五年以內故意再犯有期徒刑以上之
    罪者，為累犯，加重本刑至二分之一。第九十八條第二項關
    於因強制工作而免其刑之執行者，於受強制工作處分之執行
    完畢或一部之執行而免除後，五年以內故意再犯有期徒刑以
    上之罪者，以累犯論。」。本件被告所犯係屬故意犯罪，不
    論依修正前後法律規定均構成累犯，是以新法規定對被告並
    未較有利，應以行為時即修正前之刑法規定，論以被告累犯
    。
  3.綜其全部罪刑比較之結果，依刑法第2 條第1 項從舊從輕原
    則之規定，以舊法之規定有利於被告，自應適用修正前之刑
    法處斷。
  (二)按刑法第321 條第1 項第3 款之攜帶兇器竊盜罪，係以行為
    人攜帶兇器竊盜為其加重條件，此所謂兇器，其種類並無限
    制，凡客觀上足對人之生命、身體、安全構成威脅，具有危
    險性之兇器均屬之，且祇須行竊時攜帶此種具有危險性之兇
    器為已足，並不以攜帶之初有行兇之意圖為必要（最高法院
    79年臺上字第5253號判例可資參照），本案被告竊盜時所攜
    十字螺絲起子、鉗子、油壓剪及扳手等工具，均屬金屬製品
    ，質地堅硬，該起子、鉗子及油壓剪等物外型亦屬尖銳，足
    認若持上開物品用以攻擊人體，顯足以造成傷害，是認上開
    扣案物客觀上可對人之生命、身體構成威脅，具有危險性，
    應屬刑法第321 條第1 項第3 款所定之兇器。是核被告攜帶
    上開工具行竊，所為係犯刑法第321 條第1 項第3 款之攜帶
    兇器竊盜罪；被告與甲○○就上開犯行，互有犯意聯絡及行
    為分擔，為共同正犯。又被告前於91年間，因施用毒品案件
    ，經本院以91年度訴字第1799號判處應執行有期徒刑1 年2
    月確定，並於93年11月30日執行完畢等情，有臺灣高等法院
    被告前案紀錄表1 份在卷可憑，其於有期徒刑執行完畢後，
    5 年內再犯本件有期徒刑以上之罪，係屬累犯，應依刑法第
    47條之規定加重其刑。爰審酌被告正值青壯之年，不思以正
    當方式取得財物，竟貪圖私慾，竊取他人之物，侵害他人之
    財產安全，惡性非輕，惟念其犯後坦承犯行，態度尚可，所
    竊取之物價值非鉅，及其上開犯罪情節等一切情狀，量處如
    主文所示之刑。又查共同正犯因相互間利用他人之行為，以
    遂行其犯意之實現，本於責任共同之原則，有關沒收部分，
    對於共犯間供犯罪所用之物，自均應為沒收之諭知（參照最
    高法院91年度台上字第5583號判決意旨）。扣案十字螺絲起
    子1 支、鉗子3 支、油壓剪1 支及扳手2 支等物，均為本案
    共犯甲○○所有，且為供本件犯罪所用之物等情，據被告供
    承在卷甚明（見本院卷第101 頁），本於責任共同之原則，
    應均依刑法第38條第1 項第2 款規定宣告沒收，
據上論斷，應依刑事訴訟法第299 條第1 項前段、第273 條之1
第1 項，刑法第2 條第1 項、第321 條第1 項第3 款、修正前刑
法第28條、第41條第1 項前段、第47條、第38條第1 項第2 款，
判決如主文。
本案經檢察官李文和到庭執行職務。
中    華    民    國    95    年    10    月    25    日
                  刑事第十二庭  法  官  黃宗揚
以上正本證明與原本無異。
如不服本判決，應於收受送達後10日內向本院提出上訴書狀。
中    華    民    國    95    年    10    月    26    日
                                書記官  王壹理
附錄本件論罪科刑適用之法條
中華民國刑法第321條第1項第3款
犯竊盜罪而有左列情形之一者，處6 月以上、5 年以下有期徒刑
：
三、攜帶兇器而犯之者。


司法院資訊處製作；財團法人民間司法改革基金會備份。
